# 境外货币单位差异处理（越南）

提问人：helenpqh 时间：2022-01-19 18:17:07
公司在越南有一家全资子公司，据了解，越南当地最小的货币单位是1,000.00VND（越南盾），现在有个问题：假设有一笔应付款金额99,950.00VND，且财务用现金付款，其中的950.00VND实际支付金额为1,000.00VND，但是越南当地财务按照应付金额99,950.00入账，故导致月末现金盘点差异（1000-950=50）。
请问：
上述原因 导 致的致的 现 金金 盘 点差点差异异如何如何 处 理理？？是否是否 应 按照按照 实际 付款金付款金 额1,000.00VND 冲冲 销应 付款付款，，差差 额50.00VND 直接直接 计 入相入相关关 应 付付 账 款相款相关关的成本的成本 费 用用？？

回答人：chenyiwei
越南当地最小的货币单位是1,000.00VND（越南盾），以及财务用现金付款，故最小付款单位也是 1000 盾，这些事实都是已知的，因此在初始确认该项负债时，其金额就应当是 10 万盾。这样就不会形成期末现金差异。你的理解“应按照实际付款金额1,000.00VND冲销应付款，差额50.00VND直接计入相关应付账款相关的成本费用”基本合理。